【裁判字號】    98,交聲,1051
【裁判日期】    981229
【裁判案由】    聲明異議
【裁判全文】
臺灣臺南地方法院交通事件裁定        98年度交聲字第1051號
移送機關    交通部公路總局嘉義區監理所臺南監理站
異議人即
受處分人    甲○○
上列異議人即受處分人因違反道路交通管理處罰條例案件，對於
交通部公路總局嘉義區監理所臺南監理站民國98年7 月31日所為
之裁決處分（處分案號：嘉監南字第裁74-NF0000000號），聲明
異議，本院裁定如下：
    主  文
異議駁回。
    理  由
一、原處分意旨略以：異議人即受處分人甲○○（下稱異議人）
    駕駛其所有車牌號碼UP-9639 號自用一般小客車，於民國96
    年8 月9 日10時40分許，行經速限60公里之高雄縣內門鄉台
    3 線實踐大學前，經測時速72公里，超速12公里，行車速度
    超過規定之最高時速未滿20公里，經高雄縣政府警察局旗山
    分局員警由該路口所設置之測速照相儀器拍照後逕行製單舉
    發。嗣經移送機關即交通部公路總嘉義區監理所臺南監理站
    以其違規事證明確，依照道路交通管理處罰條例第40條、第
    63條第1 項第1 款及違反道路交通管理事件統一裁罰基準表
    之規定，裁處異議人罰鍰新臺幣（下同）2,200 元，並記違
    規點數1 點等處分。
二、本件聲明異議意旨略以：本件違規事實之日期距今已超過二
    年，異議人於此期間曾經繳納過內門鄉○○○鄉○段距離數
    張違規之罰款，故懷疑是否重複繳納。況本件違規當日係異
    議人前妻之生日，異議人當日正於臺南市崇德市場買花欲送
    為生日之禮，故不可能分身開車至內門鄉，因而為此聲明異
    議等語。
三、按汽車駕駛人，行車速度超過規定之最高時速者，除有處罰
    條例第43條第1 項第2 款情形外，處1,200 元以上2,400 元
    以下罰鍰，並記違規點數1 點，道路交通管理處罰條例第40
    條、第63條第1 項第1 款分別定有明文。又按道路交通管理
    處罰條例第7 條之2 、同條例第85條第1 項及違反道路交通
    管理事件統一裁罰基準及處理細則第36條之規定，如係逕行
    舉發之情形，應按已查明之資料，由舉發機關送達被通知人
    即汽車所有人，再由汽車所有人依通知單之應到案日期前到
    案，檢附相關證據及應歸責人相關證明文件，向處罰機關告
    知應歸責人，處罰機關應另行通知應歸責人到案依法處理，
    逾期未依規定辦理者，處罰機關始得依本條例各該違反條款
    規定處罰。
四、經查：
(一)異議人駕駛其所有車牌號碼UP-9639 號自用一般小客車，於
    96年8 月9 日10時40分許，行經速限60公里之高雄縣內門鄉
    臺3 線實踐大學前，經測時速72公里，超速12公里，行車速
    度超過規定之最高時速未滿20公里，經高雄縣政府警察局旗
    山分局員警由該路口所設置之測速照相儀器拍照後逕行製單
    舉發等情，有移送機關98年7 月31日嘉監南字第裁74-NF000
    0000號違反道路交通管理事件裁決書、違規查詢報表各1 份
    及舉發違規採證照片2 幀附卷可稽，且異議人對上揭違規之
    事實並不爭執，是異議人上開違規行為，應足認定。
(二)異議人固辯稱本件違規之罰緩已繳納云云，惟上揭自用小客
    車之第NF0000000 號違規案件經移送機關依公路監理資訊系
    統查詢結果，並無本件交通違規罰款繳納紀錄等情，有移送
    機關98年10月12日嘉監南字0980124438號函檢附之收據查詢
    報表、郵撥入帳查詢表及超商代收查詢表各1 份附卷可稽，
    且異議人亦未提出繳款收據以供本院查核，是其空言辯稱已
    繳納罰鍰云云，尚難採信。
(三)至於異議人另辯稱：違規當日係異議人前妻之生日，異議人
    當日正於臺南市崇德市場買花欲送為生日之禮，故不可能分
    身開車至內門鄉云云。然按異議人既為上開自小客車所有人
    ，自可推定上開自小客車為異議人事實上所管領支配所及，
    茍無遭竊、遺失等已逸脫其實力管領之情形，衡情本件違規
    當日駕駛上開自小客車行經違規地點之人，如確非異議人本
    人，亦必係經其同意使用該車之人，異議人理應知悉其確實
    身份。惟異議人並未提出任何對其有利之證據供本院參酌，
    自難對異議人為有利之認定。是依前揭道路交通管理處罰條
    例第85條之規定，異議人若認受逕行舉發之違規行為應歸責
    他人者，應於舉發違反道路交通管理事件通知單應到案日期
    前，檢附相關證據及應歸責人相關證明文件，向處罰機關告
    知應歸責人，異議人既未於期限內向原處分機關告知實際駕
    駛人，自不能因此免除其應負之責。
五、綜上所述，異議人於上揭時、地，駕駛車牌號碼UP-9639 號
    自用一般小客車，行車速度，超過規定之最高時速未滿20公
    里之違規行為，足堪認定。則移送機關依道路交通管理處罰
    條例第40條、第63條第1 項第1 款及違反道路交通管理事件
    統一裁罰基準表之規定，裁處異議人罰鍰2,200 元，並記違
    規點數1 點，核無違誤。是本件異議為無理由，應予駁回。
六、據上論斷，應依道路交通管理處罰條例第87條第2 項，道路
    交通案件處理辦法第19條，裁定如主文。
中    華    民    國    98    年    12    月    29    日
                  交通法庭法  官  鄭燕璘
以上正本證明與原本無異。
如不服本裁定應於送達後5日內向本院提出抗告狀（應附繕本）
。
                          書記官  蔡明峰
中    華    民    國    98    年    12    月    29    日

司法院資訊處製作；財團法人民間司法改革基金會備份。
